# 如何核算业务部门整体被收购

提问人：tpatw 时间：2015-10-05 18:31:07
A公司欲将公司的一个部门---电子商务部进行转让，这个部门有时 50 名员工，是企业从事电子商务进行销售的部门，被另一个竞争对手收购。A公司的销售打算以实体店的模式进行销售，不再保留电子商务部。转让价格是 2000 万元，在财务上应该如何核算？因为这个部门的资产就是一些电脑，在企业的帐面上也没有形成“无形资产”。问题： 1 、还是否需要对这个部门进行评估？是否属于业务重组？属于重大资产转让？（但是实际上帐面上没有资产） 2 、需要缴纳什么税？ 3 、财务上如何核算？

回答人：chenyiwei
因为A公司是出售方，如果交易双方是非关联方，事先进行了充分的尽职调查和商务谈判，没有证据表明该交易作价是不公允的，则出售方的账务处理无需依赖单独进行的评估，将出售所得款项与该部门的帐面净资产之间的差额确认为营业外收入或营业外支出即可。

提问人：tpatw 时间：2015-10-08 10:49:19
陈版主：这个业务的转让， 是要缴纳的增值税税率是多少？是按照17%缴纳，还是按照 提供现代服务业服务的6%缴纳增值税？ 谢谢

回答人：chenyiwei
请咨询税务专业人士。抱歉！